臺灣新北地方法院板橋簡易庭民事裁定
111年度板簡字第447號
原      告  凱基商業銀行股份有限公司


法定代理人  魏寶生  
訴訟代理人  唐于涵  


上列原告與被告陳順宏等間請求塗銷分割繼承登記事件，本院裁
定如下：
    主  文
原告應於本裁定送達5日內，補繳裁判費新臺幣3,310元，逾期不
補正，即駁回起訴。
    理  由
一、按提起民事訴訟者應依民事訴訟法第77條之13規定繳納裁判
    費，此為必備之程式；起訴不合程式或不備其他要件，依其
    情形可以補正者，審判長應定期間命其補正，如未補正，法
    院應以裁定駁回之，民事訴訟法第249條第1項第6款定有明
    文。次按訴訟標的之價額，由法院核定。核定訴訟標的之價
    額，以起訴時之交易價額為準；無交易價額者，以原告就訴
    訟標的所有之利益為準。法院因核定訴訟標的之價額，得依
    職權調查證據，民事訴訟法第77條之1第1至3項亦有明定。
    另按債權人依民法第244條規定提起撤銷詐害行為之訴，係
    以撤銷權之形成權為訴訟標的，債權人行使撤銷權之目的，
    在使其債權獲得清償，故應以債權人因撤銷權之行使所受利
    益為準，亦即原則上以債權人主張之債權額，計算其訴訟標
    的價額，但被撤銷法律行為標的之價額低於債權人主張之債
    權額時，則以該被撤銷法律行為標的之價額計算。又所指債
    權包括消費款本金、利息及違約金在內，故應併計本金債權
    及至起訴時止之利息及違約金（最高法院97年度第1次民事
    庭會議決議意旨、臺灣高等法院109年法律座談會第17號提
    案研討結果參照）。 
二、本件原告起訴請求撤銷被告間就新北市○○區○○段000地
    號土地（權利範圍174/10000）、新北市○○區○○段0000○○○○○
    號碼新北市○○區○○路000巷0弄00號3樓建物（權利範圍1/1)(
    下稱系爭建物)(以下合稱系爭不動產)因遺產分割協議所為
    之債權行為暨物權行為均應予撤銷，其主張債權額之訴訟標
    的價額，依前開說明，除債權額新臺幣（下同）88,750元，
    應加計至訴訟繫屬日即民國110年12月21日之利息316,322元
    （計算式：87,362元×6,608日/365日×20%＝316,322元，元以
    下四捨五入，下同），共計405,072元；又原告訴請撤銷法
    律行為標的，其鄰近房屋含土地之交易價額為每坪312,000
    元，此有內政部不動產交易實價查詢結果附卷可參，而系爭
    建物面積共92.39平方公尺即27.94798坪，再依被告陳順宏
    應繼分比例1/4 計算，被告陳順宏就系爭不動產應繼分價值
    為2,179,942元（計算式：312,000元×27.94798坪×1/4＝2,17
    9,942元），顯高於原告所主張之債權總額，是以，本件訴
    訟標的價額應以原告所主張之債權總額405,072元核定之，
    應徵第一審裁判費4,410元，扣除原告已繳納之裁判費1,000
    元，尚應補繳3,310元，爰依民事訴訟法第249條第1項但書
    規定，命原告於收受本裁定後5日內補繳上開費用，逾期未
    補正即駁回其訴，特此裁定。
三、依民事訴訟法第249條第1項但書，裁定如主文。
中　　華　　民　　國　　111 　年　　3 　　月　 10 　　日
                  臺灣新北地方法院板橋簡易庭
                            法  官  施函妤
以上正本係照原本作成。
本裁定關於核定訴訟標的價額部分得抗告；命補繳裁判費部分不
得抗告。
如不服本裁定，應於送達後10日內，向本庭提出抗告狀並表明抗
告理由，如於本裁定宣示後送達前提起抗告者，應於裁定送達後
10日內補提抗告理由書（須附繕本）。
中　　華　　民　　國　　111 　年　　3 　　月   11 　　日
                            書記官  吳昌穆